【裁判字號】    98,訴緝,236
【裁判日期】    980928
【裁判案由】    毒品危害防制條例
【裁判全文】
臺灣板橋地方法院刑事判決             98年度訴緝字第236號
公  訴  人  臺灣板橋地方法院檢察署檢察官
被      告  甲○○
上列被告因毒品危害防制條例案件，經檢察官提起公訴（94年度
毒偵字第6070號），因被告於準備程序中就被訴事實為有罪之陳
述，經本院合議庭裁定由受命法官獨任進行簡式審判程序，並判
決如下：
    主  文
甲○○施用第一級毒品，累犯，處有期徒刑柒月。
    事  實
一、甲○○前於民國88年間，因施用毒品案件，經臺灣士林地方
    法院以88年度毒聲字第1678號裁定送觀察勒戒，嗣因無繼續
    施用毒品之傾向，於88年9 月9 日釋放出所，並經臺灣士林
    地方法院檢察署檢察官以88年度毒偵字第263 號號為不起訴
    處分確定；復因施用毒品案件，經臺灣士林地方法院以90年
    度毒聲字第843 號裁定送觀察、勒戒後，認有繼續施用毒品
    之傾向，經裁定令入戒治處所施以強制戒治，於92年11月13
    日戒治完畢釋放出所，另經臺灣士林地方法院以90年度訴字
    第339 號判處有期徒刑8 月確定，於93年7 月13日縮刑期滿
    執行完畢。詎仍不知悔改，復基於同時施用第一級毒品海洛
    因及第二級毒品甲基安非他命（起訴書誤載為安非他命）之
    犯意，於94年5 月29日某時，在臺北縣土城市○○路○ 段32
    1 巷32之3 號2 樓，以放置海洛因及甲基安非他命於玻璃球
    加熱後吸食煙霧之方式，同時施用海洛因及甲基安非他命1
    次。嗣於94年5 月30日下午2 時40分許，在上址為警查獲，
    經採其尿液送驗呈嗎啡及甲基安非他命陽性反應，始查悉上
    情。
二、案經臺北縣政府警察局土城分局報告臺灣板橋地方法院檢察
    署檢察官偵查起訴。
    理  由
一、被告甲○○於上揭時間、地點同時施用第一級毒品海洛因、
    第二級毒品甲基安非他命之事實，業據被告於本院審理中坦
    承不諱，而被告於前揭時間為警查獲時採集之尿液，經送驗
    結果呈嗎啡及甲基安非他命陽性反應，有臺北縣政府警察局
    土城分局偵辦毒品案尿液編號及姓名對照表、臺灣檢驗科技
    股份有限公司濫用藥物尿液檢驗報告各1 份附卷可佐，被告
    前開自白與事實相符，應堪採信。又被告前於88年間，因施
    用毒品案件，經臺灣士林地方法院以88年度毒聲字第1678號
    裁定送觀察勒戒，嗣因無繼續施用毒品之傾向，於88年9 月
    9 日釋放出所，並經臺灣士林地方法院檢察署檢察官以88年
    度毒偵字第263 號號為不起訴處分確定；復因施用毒品案件
    ，經臺灣士林地方法院以90年度毒聲字第843 號裁定送觀察
    、勒戒後，認有繼續施用毒品之傾向，經裁定令入戒治處所
    施以強制戒治，於92年11月13日戒治完畢釋放出所，另經臺
    灣士林地方法院以90年度訴字第339 號判處有期徒刑8 月確
    定，有臺灣高等法院被告前案紀錄表1 份在卷可佐，其於強
    制戒治執行完畢釋放後5 年內，再為本件施用毒品犯行，應
    可認定。綜上，本件事證明確，被告犯行堪予認定，應予依
    法論科。
二、核被告甲○○所為，係犯毒品危害防制條例第10條第1 項之
    施用第一級毒品罪及同條第2 項之施用第二級毒品罪。其施
    用前後持有海洛因及甲基安非他命之低度行為，應為施用之
    高度行為所吸收，不另論罪。被告以一施用毒品行為，同時
    涉犯上開2 罪，為想像競合，應從一重之施用第一級毒品罪
    處斷。又被告有事實欄所示之前科紀錄，並於93年7 月13日
    執行完畢，有臺灣高等法院被告前案紀錄表1 份在卷可佐，
    其受有期徒刑之執行完畢後，5 年以內故意再犯有期徒刑以
    上之罪，為累犯，依刑法第47條第1 項規定加重其刑（刑法
    第47條雖於94年2 月2 日修正公布，95年7 月1 日施行，修
    正前刑法第47條規定：受有期徒刑之執行完畢，或受無期徒
    刑或有期徒刑一部之執行而赦免後，5年以內再犯有期徒刑
    以上之罪者，為累犯，加重本刑至2 分之1 ，修正後則改列
    為同法第47條第1 項，並增加5 年內「故意」再犯之規定，
    本件被告不論依新舊法之規定均有累犯之適用，自不生新舊
    法律比較適用之問題，而應依修正後刑法第47條第1 項之規
    定，論以被告累犯，並依法加重其刑，附此敘明。）。爰審
    酌被告有施用毒品之前科紀錄、其犯罪之動機、手段、國小
    畢業之智識程度、施用毒品係對自己身體之殘害，又被告現
    未再施用毒品，此有衛生署桃園療養院診斷證明書1 份在卷
    可佐，及其犯罪後坦承犯行之態度等一切情狀，量處如主文
    所示之刑。
三、按中華民國96年罪犯減刑條例業經立法院於96年6 月15日三
    讀通過，於96年7 月16日施行；次按本條例施行前，經通緝
    而未於中華民國96年12月31日以前自動歸案接受偵查、審判
    或執行者，不得依本條例減刑，中華民國九十六年罪犯減刑
    條例第5 條定有明文。經查，被告本案犯罪時間雖係於96
    年4 月24日以前，惟其於中華民國九十六年罪犯減刑條例施
    行前之95年5 月30日經本院通緝，嗣於該條例施行後之98年
    8 月18日緝獲，依前揭規定不得減刑，附此敘明。
據上論斷，應依刑事訴訟法第299條第1項前段、第273條之1第1
項，毒品危害防制條例第10條第1 項、第2 項，刑法第11條前段
、第55條、第47條第1 項，判決如主文。
本案經檢察官林常智到庭執行職務。
中    華    民    國    98    年    9     月    28    日
                    刑事第二十一庭  法  官  俞秀美
以上正本證明與原本無異。
如不服本判決，應於判決送達後10日內敘明上訴理由，向本院提
出上訴狀 (應附繕本) ，上訴於臺灣高等法院。其未敘述上訴理
由者，應於上訴期間屆滿後20日內向本院補提理由書「切勿逕送
上級法院」。
                                    書記官  謝怡貞
中    華    民    國    98    年    9     月    28    日
附錄本案論罪科刑法條：
毒品危害防制條例第10條：
施用第一級毒品者，處6月以上5年以下有期徒刑。
施用第二級毒品者，處3年以下有期徒刑。


司法院資訊處製作；財團法人民間司法改革基金會備份。
